---
title: "Googles popular places for Pankow"
author: "Christian Barz"
date: "created: 2021-07-28, reviewed: `r lubridate::today()`"
output: 
  flexdashboard::flex_dashboard:
    storyboard: true
    social: menu
    self_contained: false
    keep_md: true
runtime: shiny
---

```{r setup, include=FALSE}
knitr::opts_chunk$set(echo = FALSE, message = FALSE, warning = FALSE, fig.width=12, fig.height=8)
library(pacman)
p_load(flexdashboard,
       dplyr,
       ggplot2,
       leaflet,
       shiny,
       DT)
```


```{r load data, include=FALSE}
# load data
    df_raw <- read.csv("./data/pop_times.csv")

    df_wide <- read.csv("./data/pop_times_pivot.csv") %>%
        mutate(location = as.factor(location))
    
    # prepare data
    
    df_raw <- df_raw %>%
      mutate(time_spendt = if_else(is.na(time_spendt), "", time_spendt)) %>%
      mutate(Zeit = lubridate::as_datetime(Zeit)) %>%
      mutate(lat = lat + 0.0021)
    

    
    
    df_long <- df_raw %>%
        select(location, day_of_week , hour, 
               popularity, current_pop,time_spendt) %>%
        mutate(location = as.factor(location),
               day_of_week  = as.factor(day_of_week))
        
    locations <- unique(df_long$location)
    Uhrzeiten <- unique(df_long$hour)
    Tage <- unique(df_long$day_of_week)
```


### Einleitung

Problemstellung: Eine gute Auswahl von guten Plätzen bei freiwilligen Aktionen 
(Bsp. Spendensammlung für Flutopfer, Seenothilfe, ...) ist wichtig für den Erfolg
der Aktion. Um die wertvolle Zeit der Freiwilligen nicht an einem´"verlassenen"
Ort zu verschwenden, wären Informationen zur Passantendichte interessant.

Um bei der Koordination zu unterstützen haben wir eine App entwickelt, welche
Informationen zum Ort über Google'S Schnittstelle `Places API ` einholt
und die Popularität des Ortes auf verschiedene Weisen visualisiert.


Das ist ein Vorschlag **bitte Wünsche äußern!** oder **Probleme benennen, die ihr bei der Organisation habt**.


**Bemerkung/To Do's:** 

- [ ] Die Längen und Breitenangaben von Google und OpenStreetMap 
sind nicht 100%ig kompatibel. Im Moment gehackt. Besser wäre GJSON.
- [ ] Behebe Fehler bei Zeichenkodierung 


### map current popularity (Datenherhebungszeit: `r unique(df_raw$Zeit)`)

**Anwendungsbeispiel**

Spontan die populärsten Orte finden.


```{r plot current pop map,eval=TRUE}
heute <- unique(df_raw$Zeit)
Tag <- lubridate::wday(heute, label = TRUE, abbr = FALSE)
Uhrzeit <- lubridate::hour(heute)

df_raw %>%
  filter(hour == Uhrzeit & day_of_week == Tag) %>%
  leaflet() %>%
  addTiles() %>%
  addCircleMarkers(lat = ~lon, lng = ~lat,
                   radius = ~(current_pop/10),
                   opacity = ~current_pop,
                   popup = ~paste(location, "current popularity is:", current_pop),
                   ) %>%
    addMeasure(
      position = "bottomleft",
      primaryLengthUnit = "meters",
      primaryAreaUnit = "sqmeters",
      activeColor = "#3D535D",
      completedColor = "#7D4479")

```


***

Zeigt die derzeitige Popularität der Plätze, wobei der Radius eines Kreises 
entsprechend der Popularität des Ortes ist, d.h. ein großer Kreis entspricht 
einer hohen Popularität (zum Zeitpunkt der Datenerhebung).

**Map Feature:** Mit dem Maßband (icon unten links) können die Wegstrecke abgeschätzt werden.

**N.B.:** Im Moment greift das Dashboard auf einen gespeicherten Datensatz zurück.
In einer Live-Version würde es Ist-Daten abfragen.


### Maps and charts for popular places


```{r show popularity map per day and time, eval=TRUE}
# define it in an extra R-Skript

# UI function
pop_loc_mapUI <- function(id) {
  ns <- NS(id)
  fillCol(height = 500, flex = c(NA, 1), 
    inputPanel(
      selectInput(ns("Uhrzeit"), "Uhrzeit:", 
                  selected = lubridate::hour(lubridate::now()),
                  choices = Uhrzeiten),
      selectInput(ns("Tag"), "Tag:", 
                  selected = lubridate::wday(lubridate::now(), 
                                             label = TRUE, 
                                             abbr = FALSE),
                  choices = Tage)
    ),
    leafletOutput(ns("pop_map"), height = "100%")
  )
}

# Server function
pop_loc_map <- function(input, output, session) {
  output$pop_map <- renderLeaflet({
    Uhrzeit <- input$Uhrzeit
    Tag <- input$Tag
    
    m <- leaflet() %>%
  addTiles() 

for(x in locations){
    # get coords
    longitude <- df_raw %>%
      filter(location  == x & day_of_week == Tag) %>%
      pull(lat) %>%
      unique()
    latitude <- df_raw %>%
      filter(location  == x & day_of_week == Tag) %>%
      pull(lon) %>%
      unique()
    
    # get popularity
    popularity <- df_raw %>%
      filter(location  == x) %>%
      filter(hour == Uhrzeit & day_of_week == Tag) %>%
      pull(popularity)
    
    # extract content for markers
    content <- df_raw %>% 
      filter(location  == x) %>%
      filter(hour == Uhrzeit & day_of_week == Tag) %>%
      mutate(pop = paste("popularity is", popularity, "on", day_of_week, "at", hour)) %>%
      select(address, time_spendt, pop) %>%
      paste0(collapse = ",")
    
    # add markers to map
    m <- m %>%
      addMarkers(lng = longitude,
                 lat = latitude,
                 label = paste(x, content),
                 group = Tag
      )
}


# m <- m %>%
#   addLayersControl(
#     baseGroups = Tage,
#     options = layersControlOptions(collapsed = FALSE)
#     )

m 
   
    })
}
```

```{r}
# Include the module
pop_loc_mapUI("Uhrzeit")
callModule(pop_loc_map, "Uhrzeit")
```

```{r plot pop map2,eval=TRUE}
m <- leaflet() %>%
  addTiles() 

Gruppen <- unique(df_raw$day_of_week)
for(Tag in Gruppen){
  for(x in locations){
    # get coords
    longitude <- df_raw %>%
      filter(location  == x & day_of_week == Tag) %>%
      pull(lat) %>%
      unique()
    latitude <- df_raw %>%
      filter(location  == x & day_of_week == Tag) %>%
      pull(lon) %>%
      unique()
    
    # get popularity
    popularity <- df_raw %>%
      filter(location  == x) %>%
      filter(hour == Uhrzeit & day_of_week == Tag) %>%
      pull(popularity)
    
    # extract content for markers
    content <- df_raw %>% 
      filter(location  == x) %>%
      filter(hour == Uhrzeit & day_of_week == Tag) %>%
      mutate(pop = paste("popularity is", popularity, "on", day_of_week, "at", hour)) %>%
      select(address, time_spendt, pop) %>%
      paste0(collapse = ",")
    
    # add markers to map
    m <- m %>%
      addMarkers(lng = longitude,
                 lat = latitude,
                 label = paste(x, content),
                 group = Tag
      )
  }  
}


m <- m %>%
  addLayersControl(
    baseGroups = Gruppen,
    options = layersControlOptions(collapsed = FALSE)
    )

m 
```

***

Die untere Graphik zeigt wie sich die Popularität am gewählten Ort über die Wochentage und Uhrzeiten verteilt.

Bitte wählen Sie ihren Ort im drop down menu `Location` aus:

```{r shiny module for analytic plots}
# define it in an extra R-Skript

# UI function
pop_loc_plotUI <- function(id) {
  ns <- NS(id)
  fillCol(height = 500, flex = c(NA, 1), 
    inputPanel(
      selectInput(ns("location"), "Location:", choices = locations)
    ),
    plotOutput(ns("locationPlot"), height = "80%")
  )
}

# Server function
pop_loc_plot <- function(input, output, session) {
  output$locationPlot <- renderPlot({
    x <- input$location
    
    p <- df_long %>%
      filter(location == x) %>%
      ggplot(aes(x = hour, y = popularity,
                 colour = day_of_week)) + 
      geom_point() + 
      labs(title = paste("Popularität in der Woche am Ort:", x))
    
    p
    })
}
```

```{r}
# Include the module
pop_loc_plotUI("location")
callModule(pop_loc_plot, "location")
```


### Display popular times long

Anwendungsbeispiel

*Aufgabe:* Ihr habt am Montag und Dienstag von 10-15 Uhr Zeit und wollt den besten Platz 
finden.

*Lösung:* Wähle bei `day_of_week` Montag und Dienstag aus und stelle bei `hour` den Slider auf 10-14. Anschließend sortiere `popularity` absteigend durch klicken auf den Pfeil hinter `popularity`.


```{r plot long table,eval=TRUE}
df_long %>%
  DT::datatable(
    filter = 'top',
    rownames = FALSE)
```

#### Zur Bedienung:

- spalten können gefiltert werden, indem man auf die Box unter dem Spaltennamen klickt. 
- Die Tabelle kann bzgl. einer Spalte sortiert werden, indem man auf einen Pfeil hinter dem Spaltennamen klickt.

### Display popular times wide

Anwendungsbeispiel: Durch filtern von `hour` und `location` lassen sich 
Tage identifizieren an denen viel los ist.

```{r plot wide table,eval=TRUE}
DT::datatable(df_wide, 
              filter = 'top',
              rownames = FALSE,
              options = list(pageLength = 25)
              )
```


### Display top 5 popular times per location

Für jede `Location` werden die 5 Datenpunkte mit der höchsten `popularity` ausgegeben.Auf diese Weise kann man Bspw. schnell sehen, wann sich welcher Ort am meisten lohnt.


```{r plot top5 table,eval=TRUE}
df_top_5 <- df_long %>%
  select(-current_pop) %>%
  arrange(desc(popularity)) %>%
  group_by(location) %>%
  slice(1:5) 

DT::datatable(df_top_5, 
                      filter = 'top',
                      rownames = FALSE,
                      options = list(pageLength = 25))
```

