---
title: "Googles popular places for Pankow"
author: "Christian Barz"
date: "created: 2021-07-28, reviewed: `r lubridate::today()`"
output: 
  flexdashboard::flex_dashboard:
    storyboard: true
    social: menu
    self_contained: false
    keep_md: true
---

```{r setup, include=FALSE}
knitr::opts_chunk$set(echo = FALSE, message = FALSE, warning = FALSE)
library(pacman)
p_load(flexdashboard,
       dplyr,
       ggplot2,
       DT)
```


```{r load data, include=FALSE}
# load data
    df_long <- read.csv("./data/pop_times.csv") %>%
        select(location, day_of_week , hour, 
               popularity, current_pop,time_spendt) %>%
        mutate(location = as.factor(location),
               day_of_week  = as.factor(day_of_week))
    
    df_wide <- read.csv("./data/pop_times_pivot.csv") %>%
        mutate(location = as.factor(location))
    
    # prepare data
    
    locations <- unique(df_long$location)
    
    df_top_5 <- df_long %>%
        arrange(desc(popularity)) %>%
        group_by(location) %>%
        slice(1:5) 
```


### Remark on UI

Das ist ein erster Vorschlag bitte einfach Wünsche äußern.

#### Zur Bedienung:

- click on the tabs to see a differnt table of the data
- you can filter the tables by clicking on a box below a column name
- you can sort a column by clicking on an arrow behind a column name

#### Bemerkung:

Da ich noch nicht die Schnittstelle von Google wirklich gut verstanden habe,
muß ich an ein paar Stellen auf weniger gute Lösungen zurückgreifen.

Im Moment wird jeder Ort identifiziert durch seinen Namen und seine Addresse.
Das wird bspw. bei Supermärkten ein Problem, da deren Name "REWE" lautet.
Ferner kann zur Zeit auf diese Weise nicht jeder Ort abgefragt werden.

Dies ist aber behebbar.

### Display popular times long


#### Beispiel 1

*Aufgabe:* Ihr habt am Montag und Dienstag von 10-15 Uhr Zeit und wollt den besten Platz 
finden.

*Lösung:* Wähle bei `day_of_week` Montag und Dienstag aus und stelle bei `hour` den Slider auf 10-14. Anschließend sortiere `popularity` absteigend durch klicken auf den Pfeil hinter `popularity`.


```{r}
DT::datatable(df_long, 
                      filter = 'top',
                      rownames = FALSE,
                      options = list(
                          list(pageLength = 25),
                          rowCallback = JS(
                              'function(row, data) {',
                              '$("td", row).each(function(i) {',
                              'if (i == 0) return; // first column is row names',
                              'if (parseFloat(data[i]) >= 50.0)',
                              '$(this).css("color", "red");',
                              '});',
                              '}'))
                      )
```


### Display popular times wide

Anwendungsbeispiel: Durch filtern von `hour` und `location` lassen sich 
Tage identifizieren an denen viel los ist.
Sobald die Popularity größer als 50 ist, wird sie rot markiert.

```{r}
DT::datatable(df_wide, 
              filter = 'top',
              rownames = FALSE,
              options = list(pageLength = 25)
              )
```


### Display top 5 popular times per location

Hier werden einfach für jede `Location` die Top5 bzgl. `popularity` ausgegeben,
so kann man bspw. schnell sehen, wann sich welcher Ort am meisten lohnt.

```{r}
DT::datatable(df_top_5, 
                      filter = 'top',
                      rownames = FALSE,
                      options = list(pageLength = 25))
```


### Plots for popular places

work in progress, ich will nur zeigen, dass sich die Daten auch visualisieren lassen.

Bspw. könnte hier ein interaktiver button hin, damit man sich eine location
aussucht. Dafür fehlte mir die Zeit.

```{r}
plots <- lapply(locations, function(x){
  df_long %>%
  filter(location == x) %>%
  ggplot(aes(x = hour, y = popularity,
             colour = factor(day_of_week))) + geom_point() + labs(title = paste("location:", x))
})
plots[[1]]
plots[[2]]
plots[[3]]
plots[[4]]
plots[[5]]
plots[[6]]
plots[[7]]
plots[[8]]
plots[[9]]
plots[[10]]
```

